---
title: "Bugs"
subtitle: "Non odiarmi"
author: "Ottavia"
date: "`r Sys.Date()`"
output:
  prettydoc::html_pretty:
    theme: tactile
    highlight: github
    toc: yes
editor_options: 
  chunk_output_type: console
---

```{r include=FALSE}
library(DescTools)
source("Class and Methods.R")
source("Class and Methods extension.R")
source("Rules_27102022.R")
source("Shapes_list-07-11-Ottavia.R")
knitr::opts_chunk$set(fig.align = "center")
```

# Intro 

Sto provando a rompere il codice il più possibile.

## Summary errori

Ci sono problemi quando si prova a combianre diff_shapes() con altre regole. Nello specifico, se diff_shapes() è la regola applicata in orizzontale, la regola che dovrebbe essere applicata in verticale è applicata solo alla prima colonna (Sq1, Sq4, Sq7). 

Viceversa, se diff_shapes() è la regola applicata in verticale, la regola che dovrebbe essere applicata in orizzontale è applicata solo sulla prima riga (Sq1, Sq2, Sq3)

# Rotation 

## H - SI

```{r}
rot_h <-apply(Raven(st1=cof(e.hexagon()),
                   hrule=c("rotation"),vrule=c("identity")))
draw(rot_h)
```



## V - SI

```{r}
rot_v <-apply(Raven(st1=cof(pentagon()),
                   hrule=c("rotation"),vrule=c("identity")))
draw(rot_v)
```



## HV - SI ( ma viene il mal di mare)

```{r}
rot_hv <-apply(Raven(st1=cof(pentagon()),
                   hrule=c("rotation"),vrule=c("rotation")))
draw(rot_hv)
```


# Size

## H - SI

```{r}
s_h = apply(Raven(st1=pentagon(),
                  hrule=c("size"),
                  vrule=c("identity")))
draw(s_h)
```


## V - SI

```{r}
s_v = apply(Raven(st1=pentagon(),
                  hrule=c("identity"),
                  vrule=c("size")))
draw(s_v)

```


## HV - SI 

```{r}
s_hv = apply(Raven(st1=pentagon(),
                  hrule=c("size"),
                  vrule=c("size")))
draw(s_hv)
```


# Bordo - spessore 

## H - SI

```{r}
lwd_h = apply(Raven(st1=circle(),
                  hrule=c("lwd"),
                  vrule=c("identity")))
draw(lwd_h)

```

## V - SI

```{r}
lwd_v = apply(Raven(st1=circle(),
                  hrule=c("identity"),
                  vrule=c("lwd")))
draw(lwd_v)

```


## HV - SI 

```{r}
lwd_hv = apply(Raven(st1=circle(),
                  hrule=c("lwd"),
                  vrule=c("lwd")))
draw(lwd_hv)

```


# Bordo - Tipo 


## H - SI

```{r}
lty_h = apply(Raven(st1=circle(),
                  hrule=c("lty"),
                  vrule=c("identity")))
draw(lty_h)

```

## V - SI

```{r}
lty_v = apply(Raven(st1=circle(),
                  hrule=c("identity"),
                  vrule=c("lty")))
draw(lty_v)

```


## HV - SI 

```{r}
lty_hv = apply(Raven(st1=circle(),
                  hrule=c("lty"),
                  vrule=c("lty")))
draw(lty_hv)

```


# Rotation * size

## HV - SI 

```{r}
rs_hv = apply(Raven(st1=pentagon(),
                  hrule=c("rotation"),
                  vrule=c("size")))
draw(rs_hv)

```

## VH - SI

```{r}
rs_vh = apply(Raven(st1=pentagon(),
                  hrule=c("size"),
                  vrule=c("rotation")))
draw(rs_vh)

```


# LWD * Rotation 

## HV - SI

```{r}
lwdr_hv = apply(Raven(st1=e.hexagon(),
                  hrule=c("lwd"),
                  vrule=c("rotation")))
draw(lwdr_hv)

```

## VH - SI

```{r}
lwdr_vh = apply(Raven(st1=e.hexagon(),
                  hrule=c("rotation"),
                  vrule=c("lwd")))
draw(lwdr_vh)

```


# LWD * size 

## HV - SI

```{r}
lwds_hv = apply(Raven(st1=e.hexagon(),
                  hrule=c("lwd"),
                  vrule=c("size")))
draw(lwds_hv)

```

## VH - SI

```{r}
lwds_vh = apply(Raven(st1=e.hexagon(),
                  hrule=c("size"),
                  vrule=c("lwd")))
draw(lwds_vh)

```

# LTY * Rotation 

## HV - SI

```{r}
ltyr_hv = apply(Raven(st1=e.hexagon(),
                  hrule=c("lty"),
                  vrule=c("rotation")))
draw(ltyr_hv)

```

## VH - SI

```{r}
ltyr_vh = apply(Raven(st1=ellipse(),
                  hrule=c("rotation"),
                  vrule=c("lty")))
draw(ltyr_vh)

```


# lty * size 

## HV - SI

```{r}
ltys_hv = apply(Raven(st1=e.hexagon(),
                  hrule=c("lty"),
                  vrule=c("size")))
draw(ltys_hv)

```

## VH - SI

```{r}
ltys_vh = apply(Raven(st1=triangle(),
                  hrule=c("size"),
                  vrule=c("lty")))
draw(ltys_vh)

```

# Shapes

## H - Si  


```{r}
#Horizontal
M<-apply(Raven(st1=cof(circle(),square(),pentagon()),hrule=c("diff_shapes"),vrule=c("identity")))
draw(M)

```

## V - SI 

```{r}
#Vertical
M<-apply(Raven(st1=cof(circle(),square(),pentagon()),hrule=c("identity"),vrule=c("diff_shapes")))
draw(M)



```


## HV - SI

```{r}
# Top Left Low Right
M<-apply(Raven(st1=cof(circle(),square(),pentagon()),hrule=c("diff_shapes"),vrule=c("diff_shapes")))
draw(M)
```


Il problema di shapes è che non funziona con alcune delle forme 

### circle(), triangle(), pentagon() - SI 

```{r}
M<-apply(Raven(st1=cof(circle(), triangle(), pentagon()),hrule=c("diff_shapes"),vrule=c("diff_shapes")))
draw(M)
```


### circle(), ellipse(), pentagon() - SI 

```{r}
M<-apply(Raven(st1=cof(circle(), ellipse(), pentagon()),hrule=c("diff_shapes"),vrule=c("diff_shapes")))
draw(M)
```

### circle(), ellipse(), e.hexagon() - SI 

```{r}
M<-apply(Raven(st1=cof(circle(), ellipse(), e.hexagon()),hrule=c("diff_shapes"),vrule=c("diff_shapes")))
draw(M)
```

### circle(), ellipse(), lily() - NO

```{r, eval = F}
Ma<-apply(Raven(st1=cof(circle(), ellipse(), lily()),hrule=c("diff_shapes"),vrule=c("diff_shapes")))
draw(Ma)
```


### circle(), ellipse(), star() - NO

```{r eval = F}
Mb<-apply(Raven(st1=cof(circle(), ellipse(), star()),hrule=c("diff_shapes"),vrule=c("diff_shapes")))
draw(Mb)
```


### circle(), ellipse(), v.arc.left.down() - SI

```{r}
M<-apply(Raven(st1=cof(circle(), ellipse(), v.arc.left.down()),hrule=c("diff_shapes"),vrule=c("diff_shapes")))
draw(M)
```


### (v.arc.right.down(), h.arc.right.down(), v.arc.left.down() - SI

```{r}
M<-apply(Raven(st1=cof(v.arc.right.down(), h.arc.right.down(), v.arc.left.down()),hrule=c("diff_shapes"),vrule=c("diff_shapes")))
draw(M)
```


Gli archetti funzionano tutti


### s_vertical(), s_horizontal(), s_horizontal.inv() - SI

```{r}
M<-apply(Raven(st1=cof(s_vertical(), s_horizontal(), s_horizontal.inv()),hrule=c("diff_shapes"),vrule=c("diff_shapes")))
draw(M)
```

### s_vertical.inv(), s_horizontal(), s_horizontal.inv() - SI

```{r}
M<-apply(Raven(st1=cof(s_vertical.inv(), s_horizontal(), s_horizontal.inv()),hrule=c("diff_shapes"),vrule=c("diff_shapes")))
draw(M)
```


### horizontal.eight(), vertical.eight(), s_horizontal.inv()- NO

```{r eval = FALSE}
M1<-apply(Raven(st1=cof(horizontal.eight(), vertical.eight(), s_horizontal.inv()),hrule=c("diff_shapes"),vrule=c("diff_shapes")))
draw(M1)
```
# shapes * rotation 

## HV - NO

Le figure cambiano per riga. La rotazione è applicata solo sulla prima colonna 

```{r}
M<-apply(Raven(st1=cof(square(), ellipse(), triangle()),hrule=c("diff_shapes"),vrule=c("rotation")))
draw(M)
```


## VH - NO

Le figure cambiano per colonna. La rotazione è applicata solo sulla prima riga 

```{r}
M<-apply(Raven(st1=cof(square(), ellipse(), triangle()),vrule=c("diff_shapes"),hrule=c("rotation")))
draw(M)
```


# shapes * lwd/lty 

## HV - NO 

Le figure cambiano per riga, ma il cambio di linea è applicato solo sulla prima colonna

```{r}
M<-apply(Raven(st1=cof(square(), ellipse(), triangle()),hrule=c("diff_shapes"),vrule=c("lwd")))
draw(M)


M<-apply(Raven(st1=cof(square(), ellipse(), triangle()),hrule=c("diff_shapes"),vrule=c("lty")))
draw(M)
```


## VH - NO 

Le figure cambiano per colonna, ma i contorno cambia solo sulla prima riga.

```{r}
M<-apply(Raven(st1=cof(square(), ellipse(), triangle()),vrule=c("diff_shapes"),hrule=c("lwd")))
draw(M)
```


```{r}
M<-apply(Raven(st1=cof(square(), ellipse(), triangle()),vrule=c("diff_shapes"),hrule=c("lty")))
draw(M)
```


# shapes * size 

## HV - NO 

Le figure cambiano per riga. La dimensione cambia solo sulla prima colonna

```{r}
M<-apply(Raven(st1=cof(square(), ellipse(), triangle()),hrule=c("diff_shapes"),vrule=c("size")))
draw(M)
```


## VH - NO 

Le figure cambiano per colonna. La dimensione cambia solo sulla prima riga.

```{r}
M<-apply(Raven(st1=cof(square(), ellipse(), triangle()),vrule=c("diff_shapes"),hrule=c("size")))
draw(M)
```


# shapes * fill 

## HV - NO 

Le figure cambiano per riga. Il riempimento cambia solo sulla prima colonna

```{r}
M<-apply(Raven(st1=cof(square(), ellipse(), triangle()),hrule=c("diff_shapes"),vrule=c("fill")))
draw(M)
```


## VH - NO 

Le figure cambiano per colonna. Il rimepimento cambia solo sulla prima riga.

```{r}
M<-apply(Raven(st1=cof(square(), ellipse(), triangle()),vrule=c("diff_shapes"),hrule=c("fill")))
draw(M)
```

# Regole logiche 





