---
title: "Novità"
author: "Ottavia"
date: "`r Sys.Date()`"
output:
  prettydoc::html_pretty:
    theme: architect
    highlight: vignette
    toc: yes
editor_options: 
  chunk_output_type: console
---

```{r include  = FALSE}
source("Shapes_list-10-11-Ottavia.R")
source("Class and Methods.R")
source("Class and Methods extension.R")

source("Rules_27102022.R")

```



# Figure già definite nel codice

## Torte e fette

Potenzialmente, alla singola fetta si può cambiare la dimensione e la rotazione (non riesco a farlo automaticamente)

la torta a 4 fette è definita sia come `compose4` (`pie()`)
 sia come `simple` (`u.pie.4()`)
 
 Bisogna aggiungere una sfumatura di grigio per poter usare il filling
 
::::{style="display: flex;"}

:::{}

Singola fetta: 

```{r}
draw(slice())
```

```{r}
draw(slice(theta1= 3*pi/4,
           theta2 = 5*pi/4))
```

:::


:::{}


```{r}
draw(pie.4())
```



```{r}
M1<-apply(Raven(pie.4(),
                "multifill","multifill"))
draw(M1)
```

:::

::::

## Torte a metà

In questo caso ho definito 4 semi cerchi, i rispettivi cerchi sia come `compose4` sia come `simple`: 

::::{style="display: flex;"}

:::{}
```{r}
draw(semi.circle())
```


```{r}
draw(semi.circle1())
```

:::

:::{}
```{r}
draw(semi.circle.inv())
```

```{r}
draw(semi.circle.inv1())
```
:::

:::{}
```{r}
draw(pie.2())
```

```{r}
draw(pie.2.inv())
```
:::

::::

NB: per `pie.2` e `pie.2.inv` esiste anche la versione simple (`u.pie.2`, `pie.2.inv`) 

```{r}
M1<-apply(Raven(pie.2(),
                "multifill","multifill"))
draw(M1)
```

```{r}
M1<-apply(Raven(pie.2.inv(),
                "multifill","multifill"))
draw(M1)
```


## Bowtie

Lui è l'unione di due triangoli. Esiste sia come due forme separate (`bow.tie`) sia come forma unica (`u.bow.tie()`)


# Forme da implementare nel codice

Mi riferisco nello specifico ai quadrati pieni