---
title: "Novità"
author: "Ottavia"
date: "`r Sys.Date()`"
output:
  prettydoc::html_pretty:
    theme: architect
    highlight: vignette
    toc: yes
editor_options: 
  chunk_output_type: console
---

```{r include  = FALSE}

source("Shapes_list-10-11-Ottavia.R")
source("Class and Methods.R")
source("Class and Methods extension.R")
source("Rules_27102022.R")

```



# Figure già definite nel codice

## Torte e fette

Potenzialmente, alla singola fetta si può cambiare la dimensione e la rotazione (non riesco a farlo automaticamente)

la torta a 4 fette è definita sia come `compose4` (`pie()`)
 sia come `simple` (`u.pie.4()`)
 
 Bisogna aggiungere una sfumatura di grigio per poter usare il filling
 
::::{style="display: flex;"}

:::{}

Singola fetta: 

```{r}
draw(slice())
```

```{r}
draw(slice(theta1= 3*pi/4,
           theta2 = 5*pi/4))
```

:::


:::{}


```{r}
draw(pie.4())
```



```{r}
M1<-apply(Raven(pie.4(),
                "multifill","multifill"))
draw(M1)
```

:::

::::

## Torte a metà

In questo caso ho definito 4 semi cerchi, i rispettivi cerchi sia come `compose4` sia come `simple`: 

::::{style="display: flex;"}

:::{}
```{r}
draw(semi.circle())
```


```{r}
draw(semi.circle1())
```

:::

:::{}
```{r}
draw(semi.circle.inv())
```

```{r}
draw(semi.circle.inv1())
```
:::

:::{}
```{r}
draw(pie.2())
```

```{r}
draw(pie.2.inv())
```
:::

::::

NB: per `pie.2` e `pie.2.inv` esiste anche la versione simple (`u.pie.2`, `pie.2.inv`) 

```{r}
M1<-apply(Raven(pie.2(),
                "multifill","multifill"))
draw(M1)
```

```{r}
M1<-apply(Raven(pie.2.inv(),
                "multifill","multifill"))
draw(M1)
```


## Bowtie

Lui è l'unione di due triangoli. Esiste sia come due forme separate (`bow.tie`) sia come forma unica (`u.bow.tie()`)


```{r}
M1<-apply(Raven(cof(u.bow.tie(), u.pie.2(), 
                    u.pie.4()),
                "diff_shapes","diff_shapes"))
draw(M1)
```


# Forme da implementare nel codice

Mi riferisco nello specifico ai quadrati pieni

Ho modificato un po' la funzione draw() in modo che non mettesse per froza un nuovo canvas e mi permettesse di usare le righe che ci sono già: 

Per diesgnare il riempimento va usata la funzione crop, con cui si disegna un quadrilatero che è dove verranno poi disegnate le righe: 

```{r eval = FALSE}
crop(x1, x2, y1, y2)
```


Esempio: 

```{r}
Canvas(bg = "white")
DrawCircle (r.out = 1, col="white")
clip(0, 0.7, 0.7, -0.7)
draw(diagline(p.x =  c(seq(-1, 1, by = .2),
              p.y = 1)), 
     canvas = F)

```


Sul cerchio non ha senso. Sul quadrato si. 

Modifcando le x e le y quando si disegnano le righe si ottiene il riempimento desiderato

Modificando l'argomento by all'interno del seq si modifica la densità del rimepimento




### Metà superiore con righe diagonali a 45 gradi: 

```{r}
draw(square())
clip(-unlist(square()$size.x)/sqrt(2), # prepara il quadrilatero  
     unlist(square()$size.x)/sqrt(2),  # entro cui fare le righe
     unlist(square()$size.x)/sqrt(2), # in questo grado ha la stessa dimensione del quadrato
     -unlist(square()$size.x)/sqrt(2))

draw(diagline.inv(p.x = c(seq(-20, 20, by = 1)),
                  p.y = unlist(square()$size.x)/2),  
     canvas = F)
```



### Metà inferiore con righe diagonali a 45 gradi: 

```{r}
draw(square())
clip(-unlist(square()$size.x)/sqrt(2), unlist(square()$size.x)/sqrt(2), 
     unlist(square()$size.x)/sqrt(2),
     -unlist(square()$size.x)/sqrt(2))
draw(diagline.inv(p.x = c(seq(-20, 20, by = 1)),
                  p.y = -unlist(square()$size.x)/2), canvas = F)
```



### Pieno: 

Per disegnarlo pieno conviene mettere le righe sotto e le roghe sorpa come due cose separate per motivi che boh

```{r}
draw(square())
clip(-unlist(square()$size.x)/sqrt(2), # prepara il quadrilatero  
     unlist(square()$size.x)/sqrt(2),  # entro cui fare le righe
     unlist(square()$size.x)/sqrt(2), # in questo grado ha la stessa dimensione del quadrato
     -unlist(square()$size.x)/sqrt(2))

draw(diagline.inv(p.x = c(seq(-20, 20, by = 1)),
                  p.y = unlist(square()$size.x)/2),  
     canvas = F)
draw(diagline.inv(p.x = c(seq(-20, 20, by = 1)),
                  p.y = -unlist(square()$size.x)/2), canvas = F)
```


## In verticale 

Ovviamente, modifcando la x si può fare la stessa cosa in verticale: 

### SInistra, 45 gradi

```{r}
draw(square())
clip(-unlist(square()$size.x)/sqrt(2), 
     unlist(square()$size.x)/sqrt(2), 
     unlist(square()$size.x)/sqrt(2),
     -unlist(square()$size.x)/sqrt(2))
draw(diagline.inv(p.x =  -unlist(square()$size.x)/2,
                  p.y =  c(seq(-20, 20, by = 1))), 
     canvas = F)

```


### Destra, 135 gradi

```{r}
draw(square())
clip(-unlist(square()$size.x)/sqrt(2), 
     unlist(square()$size.x)/sqrt(2), 
     unlist(square()$size.x)/sqrt(2),
     -unlist(square()$size.x)/sqrt(2))
draw(diagline(p.x =  unlist(square()$size.x)/2,
                  p.y =  c(seq(-20, 20, by = 1))), 
     canvas = F)
```


### Messi insieme 


```{r}
draw(square())
clip(-unlist(square()$size.x)/sqrt(2), 
     unlist(square()$size.x)/sqrt(2), 
     unlist(square()$size.x)/sqrt(2),
     -unlist(square()$size.x)/sqrt(2))
draw(diagline.inv(p.x =  -unlist(square()$size.x)/2,
                  p.y =  c(seq(-20, 20, by = 1))), 
     canvas = F)
draw(diagline(p.x =  unlist(square()$size.x)/2,
                  p.y =  c(seq(-20, 20, by = 1))), 
     canvas = F)
```

