---
title: "An R package for the automatic generation of Raven-like matrices according to rules"
author: ""
date: "Last updated `r Sys.Date()`"
output:
  prettydoc::html_pretty:
    theme: architect
    highlight: vignette
    toc: yes
    toc-float: yes
editor_options: 
  chunk_output_type: console
---
```{r include  = FALSE}
source("Shapes_list-10-11-Ottavia.R")
source("Class and Methods.R")
source("Class and Methods v02.R")
source("Class and Methods extension.R")
source("Rules_27102022.R")
library(DescTools)
shapes = shapes_list("Shapes_list-10-11-Ottavia.R")
```

# Files 

- *Class and Methods.R* e *Class and Methods extension.R* e *Class and Methods extension.R* contengono le definizioni delle classi e dei metodi presentati in seguito. (VANNO MESSE IN ORDINE E BISOGNA RIDURRE A UN UNICO FILE)

- *Shapes_list.R* contiene le forme sviluppate di default.

- *Rules_27102022.R* contiene le regole per la creazone delle matrici.

# Classe campo

La classe `field` contiene le informazioni neccessarie per plottare il contenuto di una cella della matrice.

<details><summary>Vedi codice</summary>
```{r}
field <- list(
  shape = NULL,
  size.x = list(),
  size.y = list(),
  rotation = list(),
  pos.x = list(),
  pos.y = list(),
  lty =list(),
  lwd = list(),
  num = list(),
  nv = list(),
  shade =list(),  
  visible = NULL, 
  tag = list()
)
```
</details>

-   `shape` è un vettore contente stringhe di caratteri, ogni elemento della stringa indica la forma che si vuole sviluppare, per esempio `c('circle','square')`

-   `size.x` e `size.y` un vettore o un scalare che danno informazione per il semi-asse maggiore e minore del elisse entro il quale è inscritto il poligono (corrispondono a `radius.x` e `radius.y` del pacchetto `DescTools`)

```{r}
library(DescTools)
Canvas(c(-5,5),c(-5,5)) # non è necessario il secondo c(-5,5) basta Canvas(c(-5,5))
DrawRegPolygon(x = 0, y = 0, radius.x=9,radius.y = 5, nv = 100)
DrawRegPolygon(x = 0, y = 0, radius.x=9,radius.y = 5, nv = 3)

```

-   `rotation` angolo di rotazione in radianti (corrisponde a `rot` del pacchetto `DescTools`)

-   `x` e `y` un vettore delle coordinate xy del centro del polygono (corrispondono a `x` e `y` del pacchetto `DescTools`)

-   `lty` e `lwd` rispettivamente il tipo di linea per il perimetro e lo spessore della stessa.
    Le figure di default hanno `lty=1` e `lwd=2` (corrispondono a `lty` e `lwd` del pacchetto `DescTools`)

-   `num` il numero di volte che un oggetto è ripetuto sulla cella (più un desiderata che altro al momento)

-   `nv` il numero di vertici del poligono (per cerchi/elipsi `nv = 100`)

-   `shade` è il riempimento monocromatico di una forma

-   `visible` un vettore binario che contiene un 1 se la forma nella posizione relativa deve venire disegnata, uno 0 se non deve venire disegnata.
    Per esempio `list(shapes=c('circle','square'), visible = c(0,1))` plottera solo il quadrato e non il cerchio.

# Classe matrice

La classe `Raven_matrix` contiene tutte le informazioni neccessarie per classificare la creazione della matrice.

<details><summary>Vedi codice</summary>
```{r}
Raven<-list(
    Sq1 = list(),
    Sq2 = list(),
    Sq3 = list(),
    
    Sq4 = list(),
    Sq5 = list(),
    Sq6 = list(),
    
    Sq7 = list(),
    Sq8 = list(),
    Sq9 = list(),
    hrule = list(),
    vrule = list()
  )
```
</details>

I campi da `Sq1` a `Sq9` corrispondono alle celle della matrice.

```{r,echo=FALSE}
matrix(paste0("Sq", 1:9),byrow=TRUE,ncol=3)
```

Ogni cella della matrice andrà a contenere un oggetto di classe `field` contenente tutte le possibili forme al suo interno.

I campi `hrule` e `vrule` sono due vettori contententi le regole.

-   `hrule` contiene le regole che verranno applicate secondo la logica orizzontale. L'ordine delle regole nel vettore corrisponde al ordine di applicazione.
-   `vrule` contiene le regole che verranno applicate secondo la logica verticale. L'ordine delle regole nel vettore corrisponde al ordine di applicazione.

Logiche più complesse vengono ottenute tramite composizioni di orizzontale e verticale.

Nella seuente tabella è presente una lista delle forme al momento implementate nel pacchetto. Nella colonna `name` è presente il nome della forma, nella colonna `num_shapes` il numero di forme di cui è composta la figura. Il resto delle colonne (i.e., `small`, `fill` , `rotate`) i tag che specificano diverse caratteristiche della figura, nello specifico se la figura può essere rimpicciolita, se può essere usata come riempimento e se può essere ruotata. 

<details><summary>Vedi tabella delle forme</summary>
```{r, echo=FALSE, results='asis'}
knitr::kable(shapes)
```
</details>

# Forme di Default

## Forme Geometriche

::::{style="display: flex;"}

:::{}

```{r,echo=FALSE}
draw(circle(), main = "circle()")
```


```{r,echo=FALSE}
draw(square(), main = "square()")
```


```{r,echo=FALSE}
draw(rot.hexagon(), "rot.hexagon()")
```

```{r, echo = FALSE}
draw(slice(), "slice()")
```


```{r, echo = FALSE}
draw(semi.circle1(), "semi.circle1()")
```

```{r, echo = FALSE}
draw(bow.tie(), "bow.tie()")
```

:::

:::{}

```{r,echo=FALSE}
draw(ellipse(), "ellipse()")
```


```{r,echo=FALSE}
draw(pentagon(), "pentagon()")
```

```{r,echo=FALSE}
draw(star(), "star()")
```

```{r, echo = FALSE}
draw(pie.4(), "pie.4")
```

```{r, echo=FALSE}
draw(pie.2(), "pie.2()")
```



:::

:::{}

```{r,echo=FALSE}
draw(triangle(), "traingle()")
```


```{r,echo=FALSE}
draw(hexagon(), "hexagon()")
```

```{r,echo=FALSE}
draw(e.hexagon(), "e.hexagon()")
```

```{r, echo = FALSE}
draw(semi.circle(), "semi.circle()")
```

```{r, echo=FALSE}
draw(pie.2.inv(), "pie.2.inv()")
```
:::


::::

## Segmenti

::::{style="display: flex;"}

:::{}

```{r,echo=FALSE}
draw(vline(), main = "vline()")
```

```{r,echo=FALSE}
draw(diagline(), main = "diagline()")
```

:::

:::{}

```{r,echo=FALSE}
draw(hline(), main = "hline()")
```

```{r,echo=FALSE}
draw(diagline.inv(), main = "diagline.inv()")
```
:::

:::{}

```{r,echo=FALSE}
draw(cross(), main = "cross()")
```

```{r,echo=FALSE}
draw(X(), main = "X()")
```
:::


::::

## Archi 

::::{style="display: flex;"}

:::{}

```{r,echo=FALSE}
draw(s_vertical(), main = "s_vertical()")
```


```{r,echo=FALSE}
draw(s_horizontal.inv(), main = "s_horizontal.inv()")
```

```{r,echo=FALSE}
draw(lily(), main = "lily()")
```

:::

:::{}

```{r,echo=FALSE}
draw(s_vertical.inv(), main = "s_vertical.inv()")
```


```{r,echo=FALSE}
draw(vertical.eight(), main = "vertical.eight()" )
```


:::

:::{}

```{r,echo=FALSE}
draw(s_horizontal(), main = "s_horizontal()")
```


```{r,echo=FALSE}
draw(horizontal.eight(), main = "horizontal()")
```

:::


::::


## Forme puntinate

::::{style="display: flex;"}

:::{}

```{r,echo=FALSE}
draw(dot(), "dot()")
```

:::

:::{}

```{r,echo=FALSE}
draw(cross.dice(), "cross.dice()")
```

:::

:::{}

```{r,echo=FALSE}
draw(dice(), "dice()")
```

:::


::::

# Concatenazione di Forme

La funzione `cof` concatena diversi campi esattamente secondo la stessa logica di `c()`

<details><summary>Mostra codice</summary>
```{r}
source("Class and Methods.R")
cof(square(),circle(),pentagon())
```
</details>

# Creazione di una matrice

La funzione `Raven` crea una matrice di Raven in cui tutte le celle della matrice vengono inizializzate identiche alla cella `Sq1`, e vengono inizializzate le regole.

-   `St1` classe field che contiene i campi di partenza per tutte le celle
-   `hrule` vettore delle regole applicabili con logica orizzontale
-   `vrule` vettore delle regole applicabili con logica verticale

```{r}
M<-Raven(st1=square(),hrule=c("size"),vrule=c("identity"))
draw(M)
```

Nella matrice `M` le regole non sono ancora state applicate, infatti nel plot d'esempio i quadrati hanno tutti le stesse dimensioni.

L'estensione del metodo `apply` applica le regole presenti nella matrice a tutte le celle.
Al momento applica le regole prima in riga e poi in colonna.

```{r}
M<-apply(M)
draw(M)
```

# Regole (Field)

## Rotazione

Il metodo rotazione cambia il valore `field$rotation` di rotazioni fisse con un angolo di $\frac{\pi}{4}$

-   `obj` il contenuto di una cella della matrice
-   `n` rappresenta l'ennesimo elemento a cui viene applicata la regola. Per esempio se la regola viene applicata orizzontalmente `n =1` per `Sq1`,`Sq4` e `Sq7`, `n =2` per `Sq2`,`Sq5` e `Sq8` e per finire `n =3` per `Sq3`,`Sq6` e `Sq9`.

<details><summary>Vedi codice</summary>
```{r}
rotation.field<-function(obj,n,...) {
  obj$rotation[[1]]<-obj$rotation[[1]]+(n-1)*pi/4
  return(obj)
}
```
</details>

La rotazione può essere applicata con le regole orizzontali, verticali e diagonalmente da basso a sinistra a alto-destra (TL-LR) applicando prima in orizzontale poi verticale.

```{r}
#Horizontal
M<-apply(Raven(st1=pentagon(),hrule=c("rotation"),vrule=c("identity")))
draw(M)

#Vertical
M<-apply(Raven(st1=pentagon(),hrule=c("identity"),vrule=c("rotation")))
draw(M)

# Top Left Low Right
M<-apply(Raven(st1=pentagon(),hrule=c("rotation"),vrule=c("rotation")))
draw(M)


```

## Dimensione

Il metodo di cambio di dimensioni, riduce i valori di `field$size.x` e `field$size.y` di un valore costante pari a numero di riga (o colonna) della matrice per $k=.9$.
Se per esempio la regola è applicata orizzontalmente, gli elementi nelle celle `Sq1,Sq4,sq7`della prima colonna hanno dimensioni $(\frac{x}{k},\frac{y}{k})$, gli elementi nelle celle `Sq2,Sq5,sq8` hanno dimensioni $(\frac{x}{2k},\frac{y}{2k})$ e quelli nella terza colonna $(\frac{x}{3k},\frac{y}{3k})$.

<details><summary>Vedi codice</summary>
```{r}
size.field<-function(obj,n,...) {
  obj$size.x[[1]]<-obj$size.x[[1]]/(n*.9)
  obj$size.y[[1]]<-obj$size.y[[1]]/(n*.9)
  return(obj)
}
```
</details>

La cambio di dimensione può essere applicata con le regole orizzontali, verticali e diagonalmente da basso a sinistra a alto-destra (TL-LR) applicando prima in orizzontale poi verticale.

```{r}
#Horizontal
M<-apply(Raven(st1=circle(),hrule=c("size"),vrule=c("identity")))
draw(M)

#Vertical
M<-apply(Raven(st1=circle(),hrule=c("identity"),vrule=c("size")))
draw(M)

# Top Left Low Right
M<-apply(Raven(st1=circle(),hrule=c("size"),vrule=c("size")))
draw(M)


```

## Cambio delle forme

Il metodo di cambio di forma manipola il campo `field$visible` in modo di alternare tre diverse forme.
L'ordine di applicazione va dalla terza alla prima forma.
Per ogni cella individua quali forme sono visibili - Se più di una forma è visibile le rende tutte invisibili e seleziona solo quella in posizione $n$.
Dove $n$ è l'indice di riga (o di colonna) - Se una sola forma è visibile la regola la mette invisibile e seleziona quella a distante $n$ nel vettore `index`

<details><summary>Vedi codice</summary>
```{r}
diff_shapes.field<-function(obj,n,...) {
  if(length(obj$visible)!=3)
  {
    stop("You must have at least three forms to change shapes!")
  }
  #index<-c(3:1,3:1,3:1) TL-LR
  index<-c(1:3,1:3,1:3) #TR-LL
  pos<-which(obj$visible==1)
  if(length(pos)>1){
    obj$visible[pos]<-0
    obj$visible[index[n]]<-1
  }else {
    obj$visible[pos]<-0
    obj$visible[index[pos+n]]<-1
  }
  return(obj)
}
```
</details>

Il cambio di forma può essere applicato con le regole orizzontali, verticali e diagonalmente da basso a sinistra a alto-destra (TL-LR) applicando prima in orizzontale poi verticale.

```{r}
#Horizontal
M<-apply(Raven(st1=cof(circle(),square(),pentagon()),hrule=c("diff_shapes"),vrule=c("identity")))
draw(M)

#Vertical
M<-apply(Raven(st1=cof(circle(),square(),pentagon()),hrule=c("identity"),vrule=c("diff_shapes")))
draw(M)

# Top Left Low Right
M<-apply(Raven(st1=cof(circle(),square(),pentagon()),hrule=c("diff_shapes"),vrule=c("diff_shapes")))
draw(M)


```

## Contorno

La regola per il cambiamento del contorno può cambiare sia lo spessore che il tipo di contorno utilizzando i parametri standard di R `lwd` e `lty`.
Tre diversi spessori vengono utilizzati dipendenti dal indice di riga (o di colonna) $n$.
Le forme di default hanno come spessore di partenza $2$.
Il tipo di contorno cambia allo stesso modo in funzione del indice di riga (o di colonna) $n$.

```{r}
margin.field<-function(obj,n,rules,...){
  index<-c(3:1,3:1,3:1)
  if(grepl("lwd",rules)){
    obj$lwd[[1]]<- index[obj$lwd[[1]]+n]+1
  }else if(grepl("lty",rules)){
    obj$lty[[1]]<-index[obj$lty[[1]]+n]
    }
  return(obj)
}
```

### Spessore del contorno

```{r}
#Horizontal
M<-apply(Raven(st1=pentagon(),hrule=c("lwd"),vrule=c("identity")))
draw(M)

#Vertical
M<-apply(Raven(st1=pentagon(),hrule=c("identity"),vrule=c("lwd")))
draw(M)

# Top Left Low Right
M<-apply(Raven(st1=pentagon(),hrule=c("lwd"),vrule=c("lwd")))
draw(M)

```

### Tipo del contorno

```{r}
#Horizontal
M<-apply(Raven(st1=pentagon(),hrule=c("lty"),vrule=c("identity")))
draw(M)

#Vertical
M<-apply(Raven(st1=pentagon(),hrule=c("identity"),vrule=c("lty")))
draw(M)

# Top Left Low Right
M<-apply(Raven(st1=pentagon(),hrule=c("lty"),vrule=c("lty")))
draw(M)

```

## Riempimento

Il riempimento monocromatico viene applicato campo per campo.

### Riempimento monocromatico

La regola per il rimepimento monocromatico cambia il campo `field$shade` tra i valori `white`, `black` e `grey`.
I tre diversi riempimenti vengono assegnati tramite l'indice di riga (o di colonna) $n$.
Il solo perimentro si ottiene con `field$shade="none"`

```{r}
fill.field<-function(obj,n,...){
  index <- rep(c("white","grey","black"),3)
   pos <- index==obj$shade[[1]]
  if(is.na(sum(pos)))
  {
    obj$shade[[1]]<-index[n] 
  }else{
    pos <- which(pos)
    obj$shade[[1]]<-index[pos+n]
  }
  return(obj)
}
```

```{r}
#Horizontal
M<-apply(Raven(st1=pentagon(),hrule=c("fill"),vrule=c("identity")))
draw(M)

#Vertical
M<-apply(Raven(st1=pentagon(),hrule=c("identity"),vrule=c("fill")))
draw(M)

# Top Left Low Right
M<-apply(Raven(st1=pentagon(),hrule=c("fill"),vrule=c("fill")))
draw(M)

```

### Multifill

### Riempimento con le righe

```{r}
M1<-apply(Raven(bow.tie(),
                hrule= "multifill", vrule = "multifill"))
draw(M1)
```


### Riempimento con altre forme ?????

```{r}
m1 = apply(Raven(st1 = cof(dot(), 
                            s.lily(), 
                            square(s.x = 5, s.y = 5, 
                                   shd = "black", rot = pi/2)), 
                 hrule = "diff_shapes"))
m2 = apply(Raven(st1=pentagon(),
                 hrule=c("identity"),
                 vrule=c("identity")))
draw(com(m1, m2))
```


## Logica

Le regole logiche vengono applicate per riga e per colonna con 3 o più forme.
Presento gli elementi basi per applicare la logica in termini insiemistici.

```{r}
logic.field<-function(obj,n,rule,seed,...) {
    if(length(obj$shape)<3)
    {
      stop("You must have three forms to apply a logical AND !")
    }
  ##gestione di più immagini
  domain<-1:length(obj$shape)
  obj$visible[domain]<-1
  set.seed(seed)
  fixed<-sample(domain,round(length(obj$shape)/5))
  domain<-setdiff(domain,fixed)
  half<-length(domain)%/%2
  index<-list()
  index[[1]]<-sample(domain,half)
  index[[2]]<-sample(setdiff(domain,index[[1]]),half)
  
  if(rule=="AND"){
    index[[3]]<-union(index[[1]],index[[2]])
    obj$visible[index[[n]]]<-0
  }else if(rule=="OR"){
    if(n<3){
      obj$visible[index[[n]]]<-0
    }
  }else if(rule=="XOR"){
    index[[3]]<-union(setdiff(domain,union(index[[1]],index[[2]])),fixed)
    obj$visible[index[[n]]]<-0
  }
  return(obj)
}

```

-   `domain`è l'insieme delle forme $D$
-   `fixed` è l'intersezione tra la prima e la seconda cella $C_1 \cap C_2$
-   `index[[1]]` è l'insieme delle forme nella prima cella meno l'intersezione $C_1 / \{ C_1 \cap C_2\}$
-   `index[[2]]` è l'insieme delle forme nella seconda cella meno l'intersezione $C_2 / \{ C_1 \cap C_2\}$

Questi insiemi vengono mantenuti costanti per riga (o per colonna) tramite dei differenti semi.

### AND
```{r}
#Horizontal
M<-apply(Raven(st1=cof(pentagon(),vertical.eight(),horizontal.eight()),hrule=c("AND"),vrule=c("identity")))
draw(M)

#Vertical
M<-apply(Raven(st1=cof(pentagon(),vertical.eight(),horizontal.eight()),vrule=c("AND"),hrule=c("identity")))
draw(M)
```

### OR
```{r}

#Horizontal
M<-apply(Raven(st1=cof(pentagon(),vertical.eight(),horizontal.eight()),hrule=c("OR"),vrule=c("identity")))
draw(M)

#Vertical
M<-apply(Raven(st1=cof(pentagon(),vertical.eight(),horizontal.eight()),vrule=c("OR"),hrule=c("identity")))
draw(M)
```

### Xor
```{r}
#Horizontal
M<-apply(Raven(st1=cof(pentagon(),vertical.eight(),horizontal.eight()),hrule=c("XOR"),vrule=c("identity")))
draw(M)

#Vertical
M<-apply(Raven(st1=cof(pentagon(),vertical.eight(),horizontal.eight()),vrule=c("XOR"),hrule=c("identity")))
draw(M)

```


